

Armando Henrique

Celular: (11) 993611275

E-mail: armandomarinz@gmail.com Endereço: Rua Brigadeiro José V. F. Lima, n: 30 -Itaquaquecetuba - São Paulo,

Sobre mim

Sempre trabalhei com comunicação, tendo experiência em atendimento call center ativo e receptivo, multiskill. Atualmente em transição de carreira para a área da programação como Desenvolvedor Web FullStack Junior. Estou sempre disposto a desenvolver minhas habilidades e a adquirir mais conhecimento para o crescimento pessoal e profissional.

Experiência Profissional

CONCENTRIX -TECHNICALL ASSISTANCE Dez 2020 - Jun 2021

- Atendimento ao cliente na plataforma Reclame Aqui para o site Shopee
- Dúvidas de Sellers e Buyers, Processos de reembolso, Emissão de código de devolução junto ao sistema dos correios, moderações, soluções de problemas diversos envolvendo E-commerce.

ATENTO BRASIL S/A Ago 2015 - Ago 2017

- Receptivo de vendas;
- Solução para dúvidas de clientes, seguindo roteiros e scripts planejados para captar, reter ou recuperar clientes
- Receber e registrar em sistemas próprios, críticas, elogios ou sugestões apresentadas por clientes.

TMKT SERVIÇOS DE MARKETING LTDA (Nov 2013 - Dez 2014)

- Gestão de fluxo de caixa:
- Solucionar dúvidas de clientes, seguindo roteiros e scripts planejados para captar, reter ou recuperar clientes;
- Receber e registrar em sistemas próprios, críticas, elogios ou sugestões apresentadas por clientes
- Atendimento ao cliente auxiliando nas resoluções das solicitações

Formação Acadêmica

Desenvolvimento Web Java Junior - Full Stack

Generation Brasil (2021-2022)

Ensino Médio Completo EE Homero Fernando Milano

Habilidades e Interesses

- Inglês Intermediário
- Experiência em atendimento ao cliente 2.0
- Trabalho em equipe

Habilidades Técnica

- Angular
- Bootstrap
- Spring Boot
- Java
- MySQL
- Javascript
- HTML
- CSS
- Figma